臺灣高等法院高雄分院民事判決　　　　　99年度再易字第49號
再審原告　　三商美邦人壽保險股份有限公司
法定代理人　陳翔立
訴訟代理人　池泰毅律師
　　　　　　張詠善律師
再審被告　　高碧霞
上列當事人間請求損害賠償事件，再審原告對於民國99年11月9
日本院99年度保險上易字第6 號第二審確定判決提起再審之訴，
本院判決如下：
    主  文
再審之訴駁回。
再審訴訟費用由再審原告負擔。
    事實及理由
一、再審原告主張：再審原告於前訴訟程序抗辯：事故發生時天
    色已亮，現場地形空曠、視野良好，並無阻擾視線之遮蔽物
    ，被保險人駕車至事故地點不可能未見前方景物，竟高速往
    漁港方向行駛，於撞倒岸邊護欄後直接衝入海中，且事故現
    場無任何煞車痕跡，劉志明與事故地點無任何地緣關係，足
    見劉志明之死亡原因非屬意外，應係故意自殺等語，並引用
    台南地檢署97年相字1214號相驗卷內證人李世雁之筆錄、現
    場照片及再審原告於前訴訟程第一審所提出之現場照片，證
    明被保險人劉志明故意駕車衝入海中，及劉志明以時速100
    公里衝向海面時，前方岸邊有水泥實心護欄及攬樁，劉志明
    未煞車仍高速撞毀護欄後墜入海中溺死，並非意外。惟確定
    判決完全未予斟酌，亦未說明上開物證有何不符事實或有何
    不可採之理由，遽認再審原告之抗辯顯屬臆測之詞而為逕為
    認定事實，顯就足以影響判決之重要證物漏未斟酌，有民事
    訴訟法第497 條之再審事由，爰提起本件再審之訴，求為將
    本院99年度保險上易字第6 號確定判決暨高雄地方法院99年
    度保險字第7 號判決廢棄，並駁回再審被告於前訴訟程序在
    第一審之訴及假執行之聲請。
二、按民事訴訟法第497 條所謂就足以影響於判決之重要證物漏
    未斟酌之情形，係指當事人在前訴訟程序已經提出，第二審
    確定判決漏未於判決理由中斟酌，足以影響原確定判決之內
    容而言。若縱經斟酌亦不足影響確定判決之內容，則與本條
    規定之要件不符。經查，證人李世雁在劉志明相驗案中證述
    ：當時我在執勤，看到該車自台17號往海的方向，時速有10
    0 公里以上，之後我看見車直接衝入海裡，有撞壞護欄的石
    頭，現場沒有煞車痕跡，該車行車路段是四線道，路的盡頭
    就是海，看見車體損壞的遺留物漂流在海中等語，及再審原
    告所引用及提出之現場照片，至多僅能證明劉志明以時速10
    0 公里衝向海面時，前方岸邊有水泥實心護欄及攬樁，劉志
    明未煞車仍高速撞毀護欄後墜入海中溺死之事實，上開情狀
    並不能排除劉志明因駕車急馳重大疏忽而致落海之可能，即
    上情並不足憑以證明劉志明係故意自殺，自不足影響於確定
    判決關於再審原告未能就其所抗辯劉志明故意自殺之非常態
    事由舉證證明之認定。確定判決就劉志明所述及肇事地點之
    情況，雖未於理由內載敘，僅屬判決理由是否完備之問題，
    經核李世雁所證及再審原告所指之照片，縱經斟酌既不足影
    響確定判決之結果，即不得據以提起再審之訴。
三、據上論結，再審原告提起再審之訴，顯無理由，爰不經言詞
    辯論，逕以判決駁回之。依民事訴訟法502 條、第78條，判
    決如主文。
中    華    民    國   100    年    1     月    28    日
                            民事第六庭
                                審判長法官  許明進
                                法      官  蘇姿月
                                法      官  徐文祥
以上正本證明與原本無異。
本件不得上訴。
中    華    民    國   100    年    1     月    28    日
                                書  記  官  梁雅華